【裁判字號】    92,小上,19
【裁判日期】    920418
【裁判案由】    侵權行為損害賠償
【裁判全文】
臺灣臺南地方法院民事裁定  九十二年度小上字第一九號
    上訴人    甲○○
    被上訴人  乙○○
右當事人間請求侵權行為損害賠償事件，上訴人對於中華民國九十二年二月十一日本
院臺南簡易庭第一審判決（九十一年度南小字第一二五二號）提起上訴，本院裁定如
左：
    主      文
上訴駁回。
第二審訴訟費用由上訴人負擔。
    理      由
一、按關於請求給付金錢或其他代替物或有價證券之訴訟，其標的金額或價額在新台
    幣（下同）十萬元以下者，適用小額程序；對於小額程序之第一審裁判之上訴或
    抗告，非以其違背法令為理由，不得為之；再上訴狀內應記載上訴理由，表明下
    列各款事項：一原判決所違背之法令及具體內容。二依訴訟資料可認為原判決有
    違背法令之具體事實，民事訴訟法第四百三十六條之八第一項、同條之二十四第
    二項、同條之二十五分別定有明文。又依同法第四百三十六條之三十二準用同法
    第四百六十八條、第四百六十九條第一款至第五款之規定，判決不適用法規或適
    用不當者，為違背法令，而判決有同法第四百六十九條第一款至第五款情形之一
    者，為當然違背法令。是當事人對於小額程序之第一審判決提起上訴，如依民事
    訴訟法第四百六十八條規定，以第一審判決有不適用法規或適用法規不當為理由
    時，其上訴狀或理由書應有具體之指摘，並揭示該法規之條項或其內容，若係成
    文法以外之法則，應揭示該法則之旨趣，倘為司法院解釋或最高法院之判例，則
    應揭示該判解之字號或其內容，如以民事訴訟法第四百六十九條第一款至第五款
    所列情形為理由時，其上訴狀或理由書，應揭示合於該條款之事實，上訴狀或理
    由書如未依此項方法表明，或其所表明者，顯與上開法條規定之情形不相合時，
    即難認為已對第一審判決之違背法令有具體之指摘，其上訴自難認為合法。
二、本件上訴意旨略以：被上訴人所有門牌號碼台南市○○路○段一八五號六樓之七
    房屋浴缸二個及浴室地面破損、浴室門柱被蟲蛀蝕，致污水洩漏至上訴人同號五
    樓之七房屋之客廳浴室，經上訴人屢次向被上訴人追索，均置之不理。上訴人當
    時曾聘請土木師父林鐵前往被上訴人前揭房屋進行抓漏工作，並由上訴人付款，
    此點可證被上訴人之房屋有地面、浴池等處破損。原審未察此點，而認上訴人未
    能舉證，為此請求廢棄原判決，被上訴人應賠償上訴人五萬元等語。
三、經查：
（一）本件請求給付之訴訟標的金額為五萬元，揆諸前開規定，應適用小額程序，合
      先敘明。
（二）對於小額程序第一審判決之上訴，非以其判決違背法令為理由，不得為之。本
      件上訴人對於第一審判決提起上訴，雖具狀記載上訴理由，惟未表明原判決所
      違背之法令及其具體內容，暨依訴訟資料可認原判決有違背法令之具體事實，
      核與前揭上訴程式已有未合。再依上訴人上訴狀所載之前開上訴理由僅一再爭
      執被上訴人所有之房屋有地面、浴池等破損漏水之情事，原審判決認定上訴人
      就前開事實未能舉證以實其說，顯有未當云云；惟查，原判決就上訴人上開主
      張何以不足採，已經於理由中予以審酌論駁（詳見原判決事實及理由欄三），
      況且此係屬原判決對於事實之採證與認定事項，要難認原判決有何不適用法規
      、適用法規不當，或有民事訴訟法第四百六十九條第一款至第五款所列違背法
      令之情形。從而，上訴人既未具體指摘原判決有何違背法令之事由，揆諸首揭
      說明，上訴人之上訴自難認為合法，應予駁回。
四、據上論結，本件上訴為不合法，依民事訴訟法第四百三十六條之二十四第二項、
    第四百三十六條之三十二第二項、第四百四十四條第一項前段、第九十五條、第
    七十八條，裁定如主文。
中      華      民      國    九十二    年      四      月     十八     日
                                臺灣臺南地方法院民事第四庭
~B審判長法    官  蘇正賢
~B      法    官  孫玉文
~B      法    官  張季芬
右為正本係照原本作成。
本裁定不得抗告。
中      華      民      國    九十二    年      四      月    十八      日
~B法院書記官  汪姿秀


司法院資訊處製作；財團法人民間司法改革基金會備份。
